【裁判字號】    97,訴,920
【裁判日期】    970917
【裁判案由】    偽證
【裁判全文】
臺灣士林地方法院刑事判決               97年度訴字第920號
公  訴  人  臺灣士林地方法院檢察署檢察官
被      告  甲○○
選任辯護人  陳建宏律師
            陳曉祺律師
上列被告因偽證案件，經檢察官提起公訴（97年度偵字第6704號
），被告於本院準備程序中就被訴事實為有罪之陳述，本院合議
庭裁定由受命法官獨任進行簡式審判程序，判決如下：
    主  文
甲○○證人，於檢察官偵查時，於案情有重要關係之事項，供前
具結，而為虛偽陳述，處有期徒刑肆月。緩刑貳年。
    事  實
一、甲○○自民國82年起任職於崇越科技股份有限公司（下稱崇
    越公司），負責對外開拓半導體及電子材料產品客戶，並自
    87年間起擔任崇越公司前董事長張永然（已歿）在香港設立
    之BEST TEC CO.LTD （下稱超威公司）名義上負責人。嗣於
    94年5 月間，因俄羅斯聯邦原子能總署欲購買六吋晶圓廠中
    古設備及製程機臺，透過新加坡商Tronic International P
    te.Ltd（下稱：Tronic公司）與崇越公司接觸洽談採購事宜
    ，崇越公司即於同年11月10日與Tronic公司簽訂「TURNKE Y
    ENGINEERING PROCUREMENT AND CONSTRUCTION CONTRACT FO
    R 6''NIIIS FAB PROJECT」（下稱：廠務合約）、「Agreem
    ent for Purchase and Instal lation of Equipment」（
    下稱：設備合約），另假借超威公司之名義與Tronic公司簽
    訂IP Technology Transfer Agreement（下稱：製程合約）
    ，並為混淆視聽，於95年2 月14日收受Tronic公司匯入崇越
    公司在花旗商業銀行臺北分行開設之帳戶內之廠務合約貨款
    美金（下同）301 萬2100元後，將其中200 萬元退還予
    Tronic 公 司，要求Tronic公司於95年3 月3 日配合轉匯款
    200 萬元至超威公司在中國國際商業銀行（現改為兆豐國際
    商業銀行）信義分行開設之帳戶（帳號：00000000000 號）
    內，惟實際上前揭製程合約技術之移轉仍係由崇越公司技術
    長室之陳志鴻、丁彥玲、余堂等人負責執行，超威公司並未
    介入。甲○○明知超威公司並無實際營業，亦明知超威公司
    並未進行任何製程技術之移轉，竟於97年5 月8 日，在臺灣
    士林地方法院檢察署97年度偵字第5365號郭智輝等人涉嫌違
    反證券交易法一案（目前尚未經起訴）檢察官偵查時，對於
    超威公司有無實際與Tronic公司交易之與案情有重要關係事
    項，供前具結而虛偽證稱：「（問：是否為超威公司的負責
    人？）是的。（問：業務範圍？）貿易、買賣。（問：實際
    上有無營業？）有。」、「（問：超威公司與Tronic公司有
    無交易過？）超威公司與Tronic公司有一筆往來，是屬於技
    術買賣。（問：買何種技術？）半導體的技術，高壓製程的
    技術，．．．。（問：你有這個技術？）沒有，我向大陸公
    司中緯公司買的，我是用投資的方式，．．．。」、「（問
    ：你投資多少錢在中緯公司？）80萬美金。」、「（問：
    Tronic有無付錢？）有付一筆。（問：高壓製程技術有無移
    轉給Tronic ？） 沒有。（問：既然什麼都沒有做為何
    Tronic要付錢給你？）我要求移轉之前要付錢給我。（問：
    Tronic付了多少錢給你？）200 萬美金。」、「（問：BEST
    【按：即超威公司】帳戶的錢，與崇越公司有無關係？）沒
    有。」云云。嗣因臺灣士林地方法院檢察署認甲○○上開證
    言涉有偽證罪嫌，簽分97年度偵字第6704號案件偵查，甲○
    ○於郭智輝等人涉嫌違反證券交易法案件裁判確定前之97年
    8 月26日檢察官訊問之際，自白其上開證言確為虛偽之陳述
    ，而悉上情。
二、案經臺灣士林地方法院檢察署檢察官自動檢舉偵查起訴。
    理  由
一、按除被告所犯為死刑、無期徒刑、最輕本刑為3 年以上有期
    徒刑之罪或高等法院管轄第一審案件者外，於第一次審判期
    日前之準備程序進行中，被告先就被訴事實為有罪之陳述時
    ，審判長得告知被告簡式審判程序之旨，並聽取當事人、代
    理人、辯護人及輔佐人之意見後，裁定進行簡式審判程序，
    刑事訴訟法第273 條之1 第1 項定有明文。經核本件被告甲
    ○○所犯係死刑、無期徒刑、最輕本刑為3 年以上有期徒刑
    以外之罪，其於準備程序中就被訴事實為有罪之陳述，經法
    官告知簡式審判程序之旨，並聽取公訴人及被告之意見後，
    本院爰依首揭規定，合議裁定由受命法官獨任進行簡式審判
    程序，合先敘明。
二、上揭犯罪事實，業據被告於本院審理中坦承不諱，核與證人
    郭智輝、余堂於偵查時所為之證述情節相符，復有臺灣士林
    地方法院檢察署97年度偵字第5365號案件97年5 月8 日訊問
    筆錄及證人結文各1 份在卷可憑，足證被告之自白與事實相
    符，本件事證明確，被告之犯行洵堪認定，應依法論科。
三、按於執行審判職務之公署審判時或於檢察官偵查時，證人、
    鑑定人、通譯於案情有重要關係之事項，供前或供後具結，
    而為虛偽陳述者，處7 年以下有期徒刑，刑法第168 條定有
    明文。又按刑法上之偽證罪，不以結果之發生為要件，一有
    偽證行為，無論當事人是否因而受有利或不利之判決，均不
    影響其犯罪之成立。而該罪所謂於案情有重要關係之事項，
    則指該事項之有無，足以影響於裁判之結果者而言（最高法
    院71年臺上字第8127號判例參照）。核被告於郭智輝等人涉
    嫌違反證券交易法案件之偵查中，就超威公司有無實際與Tr
    onic公司交易之與案情有重要關係事項，供前具結而為上開
    虛偽證言之行為，係犯刑法第168 條之偽證罪。又按犯刑法
    第168 條至第171 條之罪，於所虛偽陳述或所誣告之案件，
    裁判或懲戒處分確定前自白者，減輕或免除其刑，刑法第17
    2 條定有明文，本件被告於所虛偽陳述之案件裁判確定前即
    於偵訊及本院訊問時均自白犯罪（見偵卷第104 頁、本院卷
    第7 頁），應依該條規定減輕其刑。爰審酌被告於作證時就
    案情重要事項為虛偽之證言，對國家司法偵查之正確性產生
    重大危害，影響司法調查程序之進行，亦妨害司法正義之實
    現，並考量其犯罪動機、目的、手段，與犯後坦承犯行之態
    度等一切情狀，量處如主文所示之刑。末查被告前未曾因故
    意犯罪受有期徒刑以上刑之宣告，有臺灣高等法院被告前案
    紀錄表1 份附卷可按，其因一時失慮，致罹刑典，經此刑之
    宣告後，應知警惕而無再犯之虞，本院因認所宣告之刑以暫
    不執行為適當，爰予宣告緩刑2 年，以啟自新。
據上論斷，應依刑事訴訟法第273 條之1 第1 項、第299 條第1
項前段，刑法第168 條、第172 條、第74條第1 項第1 款，判決
如主文。
本案經檢察官徐名駒到庭執行職務。
中    華    民    國    97    年    9     月    17    日
                  刑事第四庭  法  官   黃珮茹
以上正本證明與原本無異。
如不服本判決，應於收受送達後10日內向本院提出上訴書狀，其
未敘述上訴理由者，應於上訴期間屆滿後20日內向本院補提理由
書狀（均須按他造當事人之人數附繕本）。
                              書記官    張馨尹
中    華    民    國    97    年    9     月    17    日
附錄
刑法第168條
於執行審判職務之公署審判時或於檢察官偵查時，證人、鑑定人
、通譯於案情有重要關係之事項，供前或供後具結，而為虛偽陳
述者，處7 年以下有期徒刑。


司法院資訊處製作；財團法人民間司法改革基金會備份。
